臺灣彰化地方法院刑事判決           100年度交簡字第1991號
聲  請  人  臺灣彰化地方法院檢察署檢察官
被      告  許金虎
上列被告因公共危險案件，經檢察官聲請簡易判決處刑（100年
度速偵字第1810號），本院判決如下：
    主      文
許金虎服用酒類，不能安全駕駛動力交通工具而駕駛，處拘役伍
拾日，如易科罰金，以新臺幣壹仟元折算壹日。
    犯罪事實及理由
一、本案犯罪事實及證據，均引用檢察官聲請簡易判決處刑書之
    記載（如附件）。
二、核被告許金虎所為，係犯刑法第185條之3不能安全駕駛動力
    交通工具而駕駛罪。爰審酌被告明知酒精對人之意識能力具
    有不良影響，酒後行車注意力及操縱能力將減低，對一般往
    來之公眾及駕駛人自身皆具有高度危險性，竟飲用酒類呼氣
    酒精測試值達0.72MG/L致不能安全駕駛動力交通工具之狀態
    下，仍駕車上路，罔顧公眾之交通安全，進而肇生事故，惟
    念及其無前科，有臺灣高等法院被告前案紀錄表1份在卷可
    按，及本次犯罪後坦承犯行之態度等一切情狀，量處如主文
    所示之刑，並諭知易科罰金之折算標準，以示懲儆。
三、依刑事訴訟法第449條第1項前段、第454條第2項，刑法第18
    5條之3、第41條第1項前段，刑法施行法第1條之1第1項，逕
    以簡易判決處刑如主文。
四、如不服本判決，得自收受送達之日起10日內，向本院提起上
    訴。
中    華    民    國   100    年    10    月    11    日
                  刑事第四庭    法  官  蘇雅慧
以上正本證明與原本無異。
如不服本件判決，得自收受送達之日起10日內，表明上訴理由，
向本庭提起上訴狀（須附繕本）。
中    華    民    國   100    年    10    月    11    日
                                書記官  吳芳儀
附錄本案論罪科刑法條全文：
中華民國刑法第185條之3
服用毒品、麻醉藥品、酒類或其他相類之物，不能安全駕駛動力
交通工具而駕駛者，處 1 年以下有期徒刑、拘役或科或併科 15
萬元以下罰金。
附件
臺灣彰化地方法院檢察署檢察官聲請簡易判決處刑書
                                   100年度速偵字第1810號
    被      告  許金虎  男  55歲（民國OO年0月00日生）
                        住彰化縣和美鎮○○里○○路416巷
                        78弄13號
                        國民身分證統一編號：Ｚ000000000號
上列被告因公共危險案件，業經偵查終結，認為宜聲請以簡易判
決處刑，茲將犯罪事實及證據並所犯法條分敘如下：
        犯罪事實
一、許金虎於民國100年9月17日12時40分，在彰化縣和美鎮道○
    路「中華川菜餐廳」飲用威士忌後，因酒醉已陷於不能安全
    駕駛動力交通工具之程度，仍於同日14時40幾分許，騎乘車
    牌號碼YAZ-787號重型機車自上開處所離開，沿彰化縣伸港
    鄉○○路欲往伸港鄉什股村行駛。嗣於同時47分，行經伸港
    鄉○○路與建國路口處，因停等紅燈時超越停止線而為警攔
    查，經警以酒精測定器測得其呼氣酒精濃度每公升達0.72毫
    克。
二、案經彰化縣警察局移送偵辦。
        證據並所犯法條
一、上開犯罪事實，業據被告許金虎在警詢時及偵查中坦承不諱
    ，並有酒精測定值、刑法第185條之3案件測試觀察紀錄表、
    汽車駕駛人酒後生理協調平衡檢測紀錄表及彰化縣警察局舉
    發違反道路交通管理事件通知單影本各1份附卷可稽，顯見
    被告之自白與事實相符，其罪嫌堪以認定。
二、按刑法第185條之3係抽象危險犯，非實害犯，行為人客觀上
    已達不能安全駕駛之程度，且主觀上知其飲酒可能造成不能
    安全駕駛結果，竟仍放任自己駕駛，即應認有故意，而該當
    該罪。至於是否達『不能安全駕駛之程度』之認定，應依具
    體個案之實際情形判斷之，依目前醫學一致見解，呼氣酒精
    濃度達每公升0.25毫克以上時，將使駕駛人產生複雜之技巧
    障礙、駕駛能力變壞之行為表現，肇事比率比一般未飲酒時
    高出2倍；呼氣酒精濃度達每公升0.5毫克以上時，將使駕駛
    人產生說話含糊、腳步不穩之行為表現，肇事比率比一般未
    飲酒時高出7倍；呼氣酒精濃度達每公升0.55毫克以上時，
    將使駕駛人產生平衡感與判斷力障礙升高之行為表現，肇事
    比率比一般未飲酒時高出10倍；甚而如呼氣酒精濃度達每公
    升0.75毫克時，駕駛人將產生明顯酒醉、步履蹣跚之行為狀
    態，其肇事比率比一般高25倍，並認為呼氣酒精濃度達每公
    升0.55毫克以上時，即達絕對『不能安全駕駛之程度』。因
    該0.55毫克之數值，係經由實際偵測所得之統計值，為經驗
    科學上所肯定之客觀實驗數據，是以該數值作為絕對不能安
    全駕駛之標準，不僅不違反經驗法則，且免舉證之困難。準
    此，若呼氣酒精濃度達每公升0.55毫克以上時，應認已達絕
    對不能安全駕駛之程度。核被告所為，係犯刑法第185條之3
    違背安全駕駛罪嫌。
三、依刑事訴訟法第451條第1項聲請逕以簡易判決處刑。
    此  致
臺灣彰化地方法院
中    華    民    國    100    年    9    月    21    日
                               檢察官  鄭智文
本件正本證明與原本無異
中    華    民    國    100    年    9    月    21    日
                               書記官  柯詠薰
附錄所犯法條：
中華民國刑法第185條之3
服用毒品、麻醉藥品、酒類或其他相類之物，不能安全駕駛動力
交通工具而駕駛者，處1年以下有期徒刑、拘役或科或併科15萬
元以下罰金。
附記事項：
本件係依刑事訴訟法簡易程序辦理，法院簡易庭得不傳喚被告、
輔佐人、告訴人、告發人等出庭即以簡易判決處刑；被告、被害
人、告訴人等對告訴乃論案件如已達成民事和解而要撤回告訴或
對非告訴乃論案件認有受傳喚到庭陳述意見之必要時，請即另以
書狀向簡易法庭陳述或請求傳訊。